【裁判字號】    98,交簡上,224
【裁判日期】    990528
【裁判案由】    過失傷害
【裁判全文】
臺灣板橋地方法院刑事判決           98年度交簡上字第224號
上  訴  人  臺灣板橋地方法院檢察署檢察官
被      告  甲○○（聲請簡易判決處刑書暨原審判決書均誤載
選任辯護人  秦嘉逢律師
上列被告因過失傷害案件，不服本院中華民國98年8 月25日第一
審簡易判決（98年度交簡字第3389號，聲請簡易判決處刑案號：
98年度偵字第11948號），本院管轄第二審之合議庭判決如下：
    主  文
上訴駁回。
甲○○緩刑貳年。
    事實及理由
一、本案經本院審理結果，認第一審判決以被告所為係犯刑法第
    刑法第284 條第1 項前段之過失傷害罪，並認被告於肇事後
    ，於其所犯過失傷害罪尚未為該管公務員發覺前，當場向據
    報前來處理之警員承認為車禍肇事者，並接受裁判，有臺北
    縣政府警察局新莊分局道路交通事故肇事人自首情形紀錄表
    乙紙在卷可憑，顯符合刑法第62條前段規定之自首要件，乃
    依該條規定減輕其刑，併依刑事訴訟法第449 條第1 項前段
    、第3 項、第454 條第2 項，刑法第284 條第1 項前段、第
    62條前段、第41條第1 項前段，刑法施行法第1 條之1 第1
    項、第2 項前段等規定，暨審酌被告之素行、智識程度，本
    件車禍雙方之過失程度、造成告訴人所受傷害非輕，迄未與
    告訴人達成和解等一切情狀，量處有期徒刑3 月，併諭知如
    易科罰金之折算標準，其認事用法及量刑均屬妥適，應予維
    持，並引用原審判決書所載之事實、理由及證據（如附件）
    。
二、上訴人上訴意旨雖略稱：被告之過失傷害犯行，致告訴人受
    有胸壁挫傷、胸骨骨折、兩側輕微血胸、胸椎壓迫性骨折等
    傷害，致告訴人乙○○之胸骨遺存顯著畸形且永遠不能復原
    ，被告行為已構成刑法第284 條第1 項後段之過失重傷害罪
    嫌，原審僅論以同法同條項前段之普通過失傷害罪嫌，論罪
    科刑應屬有誤，請將原審判決撤銷，更為適當合法之判決等
    語；然查：按稱重傷者，除毀敗視能、聽能、語能、味能、
    嗅能、一肢以上之機能及生殖之機能外，其他於身體或健康
    ，有重大不治或難治之傷害亦屬之，刑法第10條第4 項定有
    明文，故重傷係指傷害重大且不能治療或難於治療者而言，
    如傷害雖重大，而未達於不能治療或難於治療之程度，仍難
    以重傷既遂論（最高法院54年臺上字第1697號判例意旨可資
    參照）；查告訴人因本件交通事故所受之傷害，係胸壁挫傷
    、胸骨骨折、兩側輕微血胸、胸椎壓迫性骨折等傷害，有偵
    查卷附之亞東紀念醫院98年2 月3 日診斷證明書在卷可稽（
    見偵查卷第18頁），至告訴人於本院審理中雖復提出亞東紀
    念醫院98年3 月19日出具之診斷證明書，併據其上之醫囑欄
    位記載「因胸骨遺存顯著畸形且永遠不能復原，主訴上下床
    有腰痛之情形，宜休養半年，需門診追蹤及復健」等語，認
    其因本件被告過失行為所受上揭車禍傷害，已屬重傷害，然
    經本院向亞東紀念醫院函詢本件告訴人所受之上開傷害是否
    已達重大不治或難治之程度，經該院於98年12月3 日以亞歷
    字第0986410729號函覆稱：「病人（指告訴人）於98年2 月
    1 日由急診入院，診斷為胸骨骨折、兩側輕微血胸及胸椎第
    九、十、十一節壓迫性骨折，經保守治療，98年2 月6 日在
    胸腔外科出院，98年2 月12日至本院骨科門診就診，胸骨有
    變形移位，直至98年10月9 日最後一次門診未再複診，胸骨
    應會遺存顯著之畸形，但因不影響呼吸，故無需手術處理，
    建議接受心肺功能檢查，以釐清是否造成心肺功能障礙，因
    病患自98年2 月12日後即未至胸腔外科門診追蹤」（見本院
    卷第34頁）；嗣告訴人復至亞東紀念醫院接受心肺功能檢查
    後，經亞東紀念醫院於98年12月31日出具診斷證明書，其上
    之醫囑欄記載「經運動肺功能檢查，發現心肺功能為正常值
    百分之七十」（見本院卷第61頁）；亞東紀念醫院且復於99
    年1 月5 日以亞歷字第0996410007號函文本院稱：「病患（
    指告訴人）胸骨遺存顯著之畸形，應為外觀上存在之現象，
    但對病患身體或健康，就骨科而言應無大礙，胸骨之外觀變
    形為永久不能自然復原，一般而言，對身體健康應無大礙，
    但有少數人確有可能殘存心肺功能之異常，因此已建議也已
    安排心肺功能之評估，病人（指告訴人）於98年2 月1 日由
    急診入院診斷為胸骨骨折、兩側輕微血胸及胸椎第九、十、
    十一節壓迫性骨折，經保守治療，98年2 月6 日在胸腔外科
    出院，98年2 月17日至院心臟血管外科門診，經診視後告知
    ，如不介意胸骨不平整或不影響肺功能，不一定需要手術治
    療」；該院復於99年2 月3 日以亞歷字第0996410071號函文
    稱：「心肺功能為正常估計值之百分之七十，並非重大不治
    之症，可藉由訓練獲得改善，病患（指告訴人）肺功能正常
    ，但心臟功能不如預期，可能之原因包含外傷、因外傷期間
    體適能變差、肥胖或原本身體之狀況造成，無法給予明確之
    單一原因，所謂估計值，是指平均值，而非每人均為一百分
    ，該病患（指告訴人）受傷前是否為一百分，或是七十分，
    無從得知（見本院卷第71頁）；是告訴人因本件車禍事故所
    受之傷害，其後雖胸骨有變形移位而為永久不能「自然復原
    」，然該等情形，既經亞東紀念醫院認對身體健康應無大礙
    ，告訴人且復依亞東紀念醫院之建議接受心肺功能評估後，
    認其心肺功能為正常值百分之七十，亞東紀念醫院併明文函
    覆稱心肺功能為正常估計值之百分之七十，並非重大不治之
    症，可藉由訓練獲得改善等語如前，是徵諸上開事證，雖告
    訴人因本件交通事故受有傷害，然告訴人所受傷勢，容核非
    達不能治療或難以治療之程度，當非屬重傷，則上訴人提起
    上訴，主張告訴人所受之傷害係重傷害，並謂原審判決僅論
    以普通過失傷害罪嫌，論罪科刑應屬有誤，請將原審判決撤
    銷，更為適當合法之判決等語，即無理由，應予駁回。
三、末查被告前未有何前科紀錄，此有臺灣高等法院被告前案紀
    錄表佐卷可考，其本件犯行係因一時失慮致罹刑典，犯後復
    坦承犯行，甚有悔意，且於本院審理中業與告訴人以新台幣
    52萬6411元達成和解並支付完畢，此有被告所提出之陳報狀
    暨所附台北縣中和地區農會匯款申請書等在卷可稽，本院衡
    酌上情，因認被告經此偵審程序之教訓，當知所警惕，信無
    再犯之虞，因認所宣告之刑以暫不執行為適當，爰併依刑法
    第74條第1 項第1 款規定，宣告緩刑2 年，用啟自新。
據上論斷，應依刑事訴訟法第455 條之1 第1 項、第3 項、第36
8條、第373條，刑法第74條第1 項第1 款，判決如主文。
本案經檢察官高智美到庭執行職務。
中    華    民    國    99    年    5     月    28    日
                      交通法庭  審判長法  官  曾淑娟
                                      法  官  鄧雅心
                                      法  官  陳明偉
以上正本證明與原本無異。
本判決不得上訴。
                                      書記官  陳玉心
中    華    民    國    99    年    5     月    28    日
附件：

司法院資訊處製作；財團法人民間司法改革基金會備份。
